臺灣基隆地方法院刑事裁定
111年度聲字第694號
聲  請  人  臺灣基隆地方檢察署檢察官
受  刑  人  吳正一



上列聲請人因受刑人數罪併罰有二裁判以上，聲請定其應執行之
 刑（111年度執聲字第342號），本院裁定如下：
    主  文
吳正一所犯如附表編號1至編號2所示各罪所處之刑，應執行有期
徒刑伍月，如易科罰金，以新臺幣壹仟元折算壹日。
    理  由
一、本件聲請意旨略以：受刑人吳正一所犯如附表編號1至編號2
    所示案件，先後經臺灣基隆地方法院判決確定如附表編號1
    至編號2所示各罪所處之刑，並各確定在案，依刑法第53條
    及第51條第5款規定，應定其應執行之刑，爰依刑事訴訟法
    第477條第1項聲請本院定其應執行之刑等語。
二、按依刑法第53條應依刑法第51條第5款至第7款之規定，定其
    應執行之刑者，由該案犯罪事實最後判決之法院之檢察官，
    聲請該法院裁定之，刑事訴訟法第477條第1項定有明定。又
    數罪併罰，有二裁判以上者，依第51條之規定，定其應執行
    之刑，而宣告多數有期徒刑者，於各刑中之最長期以上，各
    刑合併之刑期以下，定其刑期，但不得逾30年，刑法第53條
    、第51條第 5款亦有明文；再依刑法第2條第1項規定：「行
    為後法律有變更者，適用行為時之法律。但行為後之法律有
    利於行為人者，適用最有利於行為人之法律」。而刑法第50
    條有關數罪併罰要件之規定已於民國102年1月23日修正，並
    自102年1月25日起施行。修正前刑法第50條規定：「裁判確
    定前犯數罪者，併合處罰之」；修正後刑法第50條規定：「
    裁判確定前犯數罪者，併合處罰之。但有下列情形之一者，
    不在此限：一、得易科罰金之罪與不得易科罰金之罪。二、
    得易科罰金之罪與不得易服社會勞動之罪。三、得易服社會
    勞動之罪與不得易科罰金之罪。四、得易服社會勞動之罪與
    不得易服社會勞動之罪。前項但書情形，受刑人請求檢察官
    聲請定應執行刑者，依第51條規定定之」，即增訂第 1項但
    書及第 2項之規定。經比較新舊法結果，法院裁定定應執行
    刑時，未必減免受刑人之刑期，而修正前刑法剝奪受刑人原
    得自行決定是否聲請定執行之權利，屬不利於受刑人，自應
    適用新法之規定，為得否定其應執行刑之依據。準此，合於
    數罪併罰之數罪，其中有得易科罰金之罪與不得易科罰金之
    罪，須經受刑人請求檢察官聲請，始得定其應執行之刑。次
    按數罪併罰，有二裁判以上者，依刑法第51條之規定，定其
    應執行之刑；數罪併罰，分別宣告其罪之刑，宣告多數有期
    徒刑者，於各刑中之最長期以上，各刑合併之刑期以下，定
    其刑期，但不得逾30年，並由該案犯罪事實最後判決之法院
    之檢察官，聲請該法院裁定之，刑法第51條第 5款、第53條
    及刑事訴訟法第477條第1項分別定有明文。又「有二裁判以
    上，經定其執行刑後，又與其他裁判併合而更定其執行刑者
    ，前定之執行刑當然失效，仍應以原來宣告之數個刑罰計算
    ，而不以當時該數罪所定應執行刑為計算之基準」，最高法
    院57年度台抗字第 198號裁定意旨可資參照。再者，最高法
    院91年度台非字第32號裁定意旨復認為上開更定應執行刑，
    不應比原定之執行刑加計其他裁判刑期後為重，否則與法律
    之內部界限有悖，亦屬違法。末按數罪併罰中之一罪，依刑
    法規定得易科罰金，若因與不得易科之他罪併合處罰結果而
    不得易科罰金時，原可易科部分所處之刑，自亦毋庸為易科
    折算標準之記載，此有司法院大法官會議釋字第 144號解釋
    意旨可參。復按定應執行之刑，應由犯罪事實最後判決之法
    院檢察官聲請該法院依上開規定裁定之，不能因犯罪之一部
    分所科之刑業經執行完畢而認檢察官之聲請為不合法，予以
    駁回，至已執行部分自不能重複執行，應由檢察官於指揮執
    行時扣除之，此與定應執行之刑之裁定無涉，亦有最高法院
    81年度台抗字第28號、82年度台抗字第 313號、86年度台抗
    字第 472號等判決意旨參照。查，本件應依行為時法律即新
    法規定，自不生新舊法之比較，而應循一般法律適用之原則
    適用裁判時法，合先敘明。
三、查，本件受刑人吳正一所犯如附表編號1至編號2所示案件，
    先後經本院判決確定如附表編號1至編號2所示各罪所處之刑
    ，並均經分別確定在案，此有本院110年度基簡字第746號刑
    事簡易判決書、111年度訴字第119號刑事判決書、臺灣高等
    法院被告前案紀錄表各 1份在卷可稽。茲聲請人依刑事訴訟
    法第477條第1項之規定，以犯罪事實最後判決法院之檢察官
    ，聲請定其應執行之刑，本院審核其於員警依法執行職務時
    施以強暴脅迫，顯見其輕視國家公權力，法治觀念頗有偏差
    ，且已對公務員執法威信造成損害，並有扣案之武士刀1 把
    為其所有，持之用於本件妨害公務犯行，與其確實有於110
    年12月1日晚間前往澳底派出所，並向副所長蔡銘良陳述其
    與告訴人有衝突及其向告訴人噴灑辣椒水之事，足認被告於
    偵查機關發覺本案犯罪情事之前，即先行向偵查機關自白其
    持辣椒水攻擊告訴人之事實，不論被告當日前往澳底派出所
    是否另出於檢舉告訴人涉犯其他罪嫌之目的，所為均符合自
    首之要件，且減省偵查機關追查本案犯罪行為人之司法成本
    ，併酌其犯後態度良好，暨被告查獲時之家庭經濟狀況不富
    裕，犯罪動機、目的、手段，而本院依法通知受刑人於期限
    內陳述意見，迭經合法送達，惟受刑人迄今未有任何意見陳
    述，亦有本院送證證書、通知書、本院公務電話紀錄表、受
    理訴訟文書寄存登記簿影節本、收文資料查詢清單、上訴抗
    告查詢清單等各1件【見本院111年度聲字第694號卷，第17
    至37頁】在卷可佐等一切情狀，爰量處如主文所示之刑，併
    諭知易科罰金之折算標準，用啟受刑人要好好想一想，依本
    分而遵法度，凡事不要只考慮自己，亦要為對方考慮，若人
    出巧詞，誠以接之，若人出厲詞，婉以答之，若人出謔詞，
    默以待之，自己不使氣，自然言少，自然心安，且自己真心
    誠意善待他人者，他人自然會尊重自己，自己怎樣對待他人
    ，他人也會怎樣對待自己，不要總是怨天尤人，不要總是挑
    別人的毛病，看別人不順眼，不要總想去改變別人，先調整
    好自己的心態，修好自己的心，自己就不會有想不通的事，
    否則，硬擠進獄牢世界，最後搞的遍體鱗傷的還是自己，況
    且是日已過，命亦隨減，切勿被自己一時怒氣惡習綁架，更
    不要在生命盡頭往回看時，因自己惡習慣性變成自己終生遺
    憾，後悔會來不及，因為，人生之旅有時候，沒有下一次，
    沒有機會重來，沒有暫停繼續；有時候，錯過了現在，就永
    遠永遠的沒機會了，併啟遇事勿心起於惡，善惡兩途，一切
    唯心自召，是正邪善惡完全繫在自己這念心之當下抉擇，近
    報則在自己，因此，大家平心靜氣，遇事宜以理性智慧處理
    ，夫心起於善，善雖未為，禍已不存；或心起於惡，惡雖未
    為，福已不存，職是，其有曾行惡事，後自改悔，諸惡莫作
    ，眾善奉行，久久必獲吉慶，所謂禍福攸分、轉禍為福也，
    則日日平安喜樂，永不嫌晚。
四、依刑事訴訟法第477條第1項，刑法第53條、第51條第5 款、
    第41條第1 項前段，裁定如主文。     
中　　華　　民　　國　　111 　年　　10　　月　　3 　　日
  　　　　　　    刑事第三庭法　官　施添寶 
以上正本證明與原本無異。　                             
對於本件裁定如有不服，應於收受送達後5 日內，向本院提出抗
告書狀，敘述抗告之理由，抗告於臺灣高等法院。
中　　華　　民　　國　　111 　年　　10　　月　　4 　　日
                            書記官  陳怡文

附表：受刑人吳正一定應執行刑案件一覽表。
編         號         １        ２        3 罪         名  犯妨害公務執行罪     犯傷害罪  宣    告    刑  處有期徒刑參月， 如易科罰金，以新 台幣壹仟元折算壹 日 處有期徒刑參月， 如易科罰金，以新 台幣壹仟元折算壹 日  犯  罪  日  期  110年7月28日 110年12月1日  偵查（自訴）機關年   度  案   號  臺灣基隆地方檢察署110年度偵字第6618號 臺灣基隆地方檢察署111年度偵字第853號  最  後   事實審 法    院 臺灣基隆地方法院 臺灣基隆地方法院   案    號 110年度基簡字第746號 111年度訴字第119號   判決日期 110年11月30日 111年6月15日  確  定   判  決 法    院 臺灣基隆地方法院 臺灣基隆地方法院   案    號 110年度基簡字第746號 111年度訴字第119號   判    決確定日期 111年1月14日 111年7月13日  是否為得易科罰  金之案件        是       是  備           註  臺灣基隆地方檢察署111年度執字第511號（已執行完畢）。 臺灣基隆地方檢察署111年度執字第1388號。